臺灣高雄地方法院刑事判決　　　　　　　96年度訴字第5384號
公　訴　人　台灣高雄地方法院檢察署檢察官
被　　　告　乙○○
上列被告因毒品危害防制條例案件，經檢察官提起公訴（96年度
毒偵字第6469號），本院依簡式審判程序判決如下：
    主  文
乙○○施用第一級毒品，累犯，處有期徒刑壹年，扣案海洛因壹
包（驗後淨重零點零陸陸公克，及內含海洛因之包裝袋壹個）、
含海洛因針筒壹支，均沒收銷燬；針筒壹支沒收。
    事  實
一、乙○○曾因施用毒品案件，經台灣台南地方法院以民國94年
    度毒聲字第848 號裁定令入戒治處所強制戒治，嗣因戒治已
    滿6 個月以上，認無繼續執行強制戒治之必要，於95年6 月
    8 日釋放執行完畢，並經台灣台南地方法院檢察署檢察官以
    95年度戒毒偵字第84號為不起訴處分確定。另曾因違反肅清
    煙毒條例等案件，經本院以84年度訴字第781 號判決判處有
    期徒刑3 年2 月確定，並於85年9 月21日縮短刑期假釋出監
    ，又因假釋期間復犯肅清煙毒條例案件，經本院以86年度訴
    字第3548號判決判處有期徒刑3 年3 月，上訴後，經台灣高
    等法院高雄分院以87年度上訴字第520 號判決駁回上訴而確
    定，嗣撤銷假釋執行殘刑，接續執行後，於91年10月1日 因
    縮短刑期假釋出監，於94年5 月29日保護管束期滿未經撤銷
    ，視為徒刑執行完畢。猶不知戒絕毒癮，明知海洛因係毒品
    危害防制條例第2 條第2 項第1 款所明定之第一級毒品，不
    得持有、施用，竟於上開強制戒治執行完畢釋放後5 年內，
    復基於施用第一級毒品海洛因之犯意，於96年6 月16日上午
    10 時 許，在高雄縣燕巢鄉尖山村和尚巷84號住處，以將海
    洛因摻入針筒加水稀釋後，注射血管之方式，施用海洛因1
    次。嗣於96年6 月16日下午4 時許，在高雄縣燕巢鄉○○村
    ○○路旁為警查獲，並扣得海洛因1 包（驗後淨重0.066 公
    克，及內含海洛因之包裝袋1 個）、含海洛因針筒1 支；乙
    ○○所有預備供施用海洛因所用之針筒1 支，經警採集其尿
    液送檢，檢驗結果呈嗎啡陽性反應，而知上情。
二、案經高雄縣政府警察局岡山分局報請臺灣高雄地方法院檢察
    署檢察官偵查起訴。
    理  由
一、前開事實，業據被告乙○○於本院審理時坦承不諱（見本院
    卷第27頁），且經警採集其尿液送台灣檢驗科技股份有限公
    司鑑驗結果，被告尿液呈嗎啡陽性反應，有該公司出具之濫
    用藥物尿液檢驗報告附卷（見偵卷第13頁），並有被告所持
    之白色粉末1 包、針筒2 支扣案可稽。而上開白色粉末確係
    海洛因，其中1 支針筒確有海洛因殘留之事實，亦有高雄市
    立凱旋醫院濫用藥物成品檢驗鑑定書、正修科技大學超微量
    研究科技中心檢驗報告在卷可證（見偵卷第5 頁、本院卷第
    20頁）。爰審酌：(一)氣相層析質譜儀（GC／MS）乃目前就藥
    物篩檢結果必須進一步確認時最常採用之確認方法，因此在
    良好的操作條件之下，以氣相層析質譜儀作藥物及其代謝物
    之定性及定量分析，幾乎不會有偽陽性反應產生，業經行政
    院國軍退除役官輔導委員會台北榮民總醫院於83年4 月7 日
    以（83）北總內字第03 059號函示明確。(二)又海洛因係嗎啡
    經化學合成之半人工合成品，毒性倍於嗎啡，其經吸食或施
    打入人體，經新陳代謝作用又分解成嗎啡，故海洛因在進入
    人體後，均以嗎啡型態排於尿液中，故於吸食或施打海洛因
    者尿液中，可檢出嗎啡陽性反應，業經憲兵司令部80年5 月
    7 日以（80）鑑驗字第1746號函示明確。從而，被告尿液經
    以氣相層析質譜儀鑑驗後，結果分呈嗎啡陽性反應，已如前
    述，是依前開函示意旨，被告自白核與事實相符。又被告曾
    因施用毒品案件，經台灣台南地方法院以94年度毒聲字第84
    8 號裁定令入戒治處所強制戒治，嗣因戒治已滿6 個月以上
    ，認無繼續執行強制戒治之必要，於95年6 月8 日執行完畢
    釋放，並經台灣台南地方法院檢察署檢察官以95年度戒毒偵
    字第84號為不起訴處分確定之事實，有臺灣高等法院被告前
    案紀錄表在卷可憑，是被告於上開強制戒治執行完畢釋放後
    5 年內，再犯本罪，應依法論科。從而，本案事證明確，被
    告犯行堪予認定。
二、核被告所為，係犯毒品危害防制條例第10條第1 項之施用第
    一級毒品罪。被告持有第一級毒品之行為，已為其後施用之
    高度行為所吸收，不另論罪。又被告曾因如事實欄所示犯行
    ，經本院判決如事實欄所示罪刑確定，於91年10月1 日因縮
    短刑期假釋出監，於94年5 月29日管束期滿未經撤銷，視為
    徒刑執行完畢之事實，此有前開前案紀錄表可佐，是其5 年
    以內故意再犯本件有期徒刑以上之罪，為累犯，應依刑法第
    47條第1 項規定加重其刑。爰審酌被告前經強制戒治、有期
    徒刑執行完畢，猶不思戒除毒癮，顯見其並無堅定戒癮之意
    志，惟念其行為尚未危害他人及其犯後坦承犯行，態度尚稱
    良好等一切情狀，量處如主文所示之刑。扣案之海洛因1 包
    （驗後淨重0.066 公克，及內含與海洛因難以析離，應一併
    視為毒品之包裝袋1 個）、含海洛因針筒1 支（與海洛因難
    以析離，應一併視為毒品），均係查獲之毒品，依毒品危害
    防制條例第18條第1 項前段規定，諭知沒收銷燬。扣案之針
    筒1 支，雖無海洛因殘留，有正修科技大學超微量研究科技
    中心檢驗報告在卷可參（見本院卷第19頁），然為被告所有
    ，供施用海洛因預備之物，業據被告供承在卷（見本院卷第
    27頁），爰依刑法第38條第1 項第2 款宣告沒收。至海洛因
    送驗所致之耗損，因已滅失，爰不諭知沒收銷燬
據上論斷，應依刑事訴訟法第273 條之1 第1 項、第299 條第1
項前段，毒品危害防制條例第10條第1 項、第18條第1 項前段，
刑法第11條、第47條第1 項、第38條第1 項第2 款，判決如主文
。
本案經檢察官甲○○到庭執行職務。
中    華    民    國    96    年    12    月    28    日
        　　　　　　刑事第十五庭法　官  方錦源
正本證明與原本無異。
如不服本判決，應於判決送達後10日內向本院提出上訴狀，上訴
於台灣高等法院高雄分院（須附繕本）。
中    華    民    國    96    年    12    月    28  　日
                                書記官  鄧思辰
附錄條文：
毒品危害防制條例第10條第1項：
施用第一級毒品者，處6月以上5年以下有期徒刑
